【裁判字號】    92,訴,670
【裁判日期】    920411
【裁判案由】    偽造文書等
【裁判全文】
臺灣高雄地方法院刑事判決                          九十二年度訴字第六七號
    公  訴  人  臺灣高雄地方法院檢察署檢察官
    被      告  乙○○
右列被告因偽造文書等案件，經檢察官提起公訴（九十一年度偵字第二六一六七號）
，本院判決如左：
    主  文
乙○○行使偽造私文書，足以生損害於公眾及他人，累犯，處有期徒刑陸月，如易科
罰金，以參佰元折算壹日。
扣案之卡面上為中國信託商業銀行卡號４５６３─０１１０─０３９７─７８６３號
信用卡壹張，及簽帳單上偽造「林明煌」之署押壹枚，均沒收。
    事  實
一、乙○○前曾於民國八十七年間因傷害案件，經台灣高雄地方法院判處有期徒刑四
    月，如易科罰金以三百元折算一日確定，於八十七年十一月七日易科罰金執行完
    畢，仍不知悔改。乙○○於九十年四月間，與不詳年籍姓名綽號「阿政」之成年
    男子，共同基於偽造私文書之犯意聯絡，在高雄市○○路近高速公路之麥當勞速
    食店前，由乙○○以其所有中國信託商業銀行卡號４５６３─０１１０─０３９
    ７─７８６３號信用卡（業經中國信託商業銀行於八十九年二月八日轉列呆帳）
    交予綽號「阿政」，而由綽號「阿政」以上開信用卡輸入內碼而偽造為遠東商業
    銀行卡號４５７９─５９０１─２３９４─３５０１號信用卡，足以生損害於遠
    東商業銀行，後在高雄市○○路與五福路附近之麥當勞速食店前，由綽號「阿政
    」將上開偽造完成之信用交予乙○○，代價為新台幣（下同）一萬元。乙○○於
    取得上開偽造之信用卡後，並基於偽造私文書後加以行使，及意圖為自己不法所
    有之詐欺取財犯意，於九十年五月四日凌晨二時二十五分許，前往高雄市新興區
    ○○○路二一八號二樓甲○○所開設之「舒活館餐廳」消費，致甲○○陷於錯誤
    ，誤信其有支付消費款項之能力，而提供飲食、酒類，嗣消費完畢後，乙○○持
    上開偽造之信用卡刷卡消費一萬九千五百六十元，並於消費時在簽帳單上偽簽「
    林明煌」之署押乙枚，後交予甲○○，足生損害於「林明煌」、遠東商業銀行及
    信用卡處理中心處理信用卡簽帳之正確性。嗣甲○○因以電話照會卡面上之發卡
    銀行（中國信託商業銀行），經銀行告知上開交易之信用卡係屬偽卡，甲○○即
    報警處理而查獲，並在乙○○身上扣得上開偽造之信用卡乙張。
二、案經高雄市政府警察局新興分局報請台灣高雄地方法院檢察署檢察官偵查起訴。
    理  由
一、右揭事實，業據被告乙○○於警訊及偵、審時坦承不諱，核與證人即「舒活館餐
    廳」負責人甲○○於警訊時證述之情節相符，並有簽帳單乙紙及中國信託商業銀
    行陳報狀一份附卷可稽，且有偽造之卡面上為中國信託商業銀行卡號４５６３─
    ０１１０─０３９７─７８６３號（內碼為遠東商業銀行卡號４５７９─５９０
    １─２３９４─３５０１號）信用卡乙張扣案可證。是被告之自白核與事實相符
    ，堪信為真實。從而，本件事證明確，被告上開犯行，應堪認定。
二、按信用卡背面之電磁紀錄，在信用卡交易之過程，係特約商店與信用卡處理中心
    藉由電腦之連線處理，用以核對該信用卡之有效性及持卡人之同一性所用，是信
    用卡背面之電磁紀錄應屬刑法第二百二十條第二項所稱之準私文書。又按依信用
    卡交易之過程，係持卡人向特約商店提示信用卡，由持卡人在簽帳單上簽名，確
    認交易之標的及金額，再由特約商店核對該信用卡之有效性及持卡人之身分同一
    性無訛後，特約商店即將該簽帳單送交聯合信用卡處理中心請款轉知發卡機構撥
    款，故簽帳單具有持卡人與特約商店之交易契約書之性質，並具有持卡人經由聯
    合信用卡處理中心請求發卡機構撥款之請求書或指示文件之性質，非僅具有處理
    內部事務之傳票性質，故行為人冒用他人名義於信用卡簽帳單上簽名，非僅構成
    刑法第二百十七條之偽造署押罪，應構成刑法第二百十條之偽造私文書罪。核被
    告乙○○所為，係犯刑法第二百十六條、第二百十條之行使偽造私文書罪及第三
    百三十九條第一項之詐欺取財罪。其與不詳姓名年籍綽號「阿政」之男子間，就
    偽造信用卡準私文書部分，有犯意之聯絡及行為之分擔，均為共同正犯。被告偽
    造簽帳單上署押之行為，應係偽造私文書之行為，而偽造私文書之低度行為，為
    行使偽造私文書之高度行為所吸收，均不另論罪。復被告偽造信用卡準私文書後
    ，持以行使，偽造準私文書之低度行為，亦應為行使偽造準私文書之高度行為所
    吸收，不另論罪。且其以一行使行為，同時行使偽造私文書及準私文書，為想像
    競合犯，應僅論以一行使偽造私文書罪。又其行使偽造私文書罪與詐欺取財罪所
    犯二罪間，有方法目的之牽連犯關係，應從重依行使偽造私文書罪處斷。被告行
    為後，於九十年六月二十二日，刑法第二百零一條之一第一、二項雖增列偽造信
    用卡及行使偽造信用卡罪，惟法定刑度均較偽造私文書及行使偽造私文書為重，
    依刑法第二條第一項但書規定，應仍依修正前之偽造私文書或行使偽造私書罪處
    斷。另被告前因傷害案件，經台灣高雄地方法院判處有期徒刑四月，如易科罰金
    以三百元折算一日確定，於八十七年十一月七日易科罰金執行完畢，有台灣高等
    法院被告全國前案紀錄表可按，其於有期徒刑執行完畢後五年以內再犯有期徒刑
    以上之罪，為累犯，依法加重其刑。爰審酌被告之品行，貪圖不法利益，共同偽
    造信用卡欲以此刷卡消費，嚴重影響金融秩序，犯罪之手段、目的、所生危害，
    及犯後態度等一切情狀，量處如主文所示之刑，並諭知易科罰金之折算標準，以
    資懲儆。另偽造之上開信用卡乙張，為被告所有且供犯罪所用之物，業經被告供
    明在卷，爰依刑法第三十八條第一項第二款宣告沒收；又前開信用卡簽帳單上偽
    造「林明煌」署押乙枚，應依刑法第二百十九條沒收。
據上論斷，應依刑事訴訟法第二百九十九條第一項前段，刑法第二條第一項但書、第
二百十六條、第二百十條、第二百十九條、第二百二十條第二項、第三百三十九條第
一項、第三十八條第一項第二款、第四十一條第一項、第四十七條、第五十五條，罰
金罰鍰提高標準條例第一條前段、第二條，判決如主文。
中      華      民      國      九十二    年      四    月      十一    日
                                  臺灣高雄地方法院刑事第六庭
                                      法  官    洪榮家
右正本證明與原本無異。
如不服本判決，應於判決送達後十日內，向本院提出上訴狀。
                                      書記官    陳寰瑛
中      華      民      國      九十二    年      四    月      十一    日
附錄本案論罪科刑法條全文：
刑法第二百十條：
  偽造、變造私文書，足以生損害於公眾或他人者，處五年以下有期徒刑。
刑法第二百十六條：
  行使第二百十條至第二百十五條之文書者，依偽造、變造文書或登載不實事項或使
  登載不實事項之規定處斷。
刑法第二百二十條：
  在紙上或物品上之文字、符號、圖畫、照像，依習慣或特約，足以為表示其用意之
  證明者，關於本章及本章以外之各罪，以文書論。
  錄音、錄影或電磁紀錄，藉機器或電腦之處理所顯示之聲音、影像或符號，足以為
  表示其用意之證明者，亦同。
  稱電磁紀錄，指以電子磁性或其他無法以人之知覺直接認識之方式所製成之紀錄，
  而供電腦處理之用者。
刑法第三百三十九條：
  意圖為自己或第三人不法之所有，以詐術使人將本人或第三人之物交付者，處五年
  以下有期徒刑、拘役或科或併科一千元以下罰金。
  以前項方法得財產上不法之利益或使第三人得之者，亦同。
  前二項之未遂犯罰之。


司法院資訊處製作；財團法人民間司法改革基金會備份。
